ACORDAO-COMPLETO-2453919

ACÓRDÃO DE RELAÇÃO

ACÓRDÃO DE RELAÇÃO 285/2021 ATA 5/2021 - PLENÁRIO

Acórdão 285/2021-TCU-Plenário
Trata-se de recurso de revisão interposto por Maria Marta Baião Seba e pelo Centro Informação Mulher-CIM em face do Acórdão 4983/2017-TCU-Primeira Câmara (peça 22) , retificado, por inexatidão material, pelo Acórdão 7106/2017-TCU-Primeira Câmara (peça 29) e, posteriormente, reformado pelo Acórdão 645/2020-TCU-Primeira Câmara (peça 57) , por meio do qual esta Corte de Contas julgou irregulares as suas contas, imputando-lhes débito e multa.
Considerando que o recurso de revisão requer o atendimento dos requisitos específicos indicados nos incisos do art. 35 da Lei 8.443/1992, quais sejam, erro de cálculo nas contas, falsidade ou insuficiência de documentos em que se tenha fundamentado a decisão recorrida, e superveniência de documentos novos com eficácia sobre a prova produzida;
Considerando que os recorrentes se limitaram a invocar hipótese legal compatível com o recurso de revisão, sem, contudo, satisfazê-la materialmente;
Considerando, in casu, que os documentos trazidos aos autos não possuem o condão de produzir eficácia sobre a irregularidade que ocasionou a condenação imposta pelo Tribunal, uma vez que representam fatos já conhecidos e analisados, dos quais decorreram a irregularidade imputada aos recorrentes;
Considerando que meros argumentos e teses jurídicas representam elementos ordinários que somente justificariam o seu exame em sede de recurso de reconsideração, uma vez que entendimento diverso descaracterizaria a natureza excepcional e revisional do recurso de revisão;
Os Ministros do Tribunal de Contas da União ACORDAM, por unanimidade, com fundamento nos arts. 32, inciso III, e 35 da Lei 8.443/1992, c/c os arts. 15, inciso III, 143, inciso IV, alínea "b", e § 3º, 277, inciso IV, e 288 do Regimento Interno do TCU, de acordo com os pareceres emitidos nos autos, em:
a) não conhecer do recurso de revisão interposto por Maria Marta Baião Seba e pelo Centro Informação Mulher-CIM, por não atender aos requisitos específicos de admissibilidade previstos no Regimento Interno/TCU; e
b) dar ciência desta decisão aos recorrentes e aos órgãos/entidades interessados.
1. Processo TC-Processo 011.547/2015-4 (TOMADA DE CONTAS ESPECIAL) 
	1.1. Responsáveis: Centro Informação Mulher-CIM (53.454.633/0001-36) ; Maria Marta Baião Seba (XXX.035.107-XX) .
	1.2. Recorrentes: Centro Informação Mulher-CIM (53.454.633/0001-36) ; Maria Marta Baião Seba (XXX.035.107-XX) .
	1.3. Órgão/Entidade: Entidades e Órgãos do Governo do Estado de São Paulo.
	1.4. Relator: Ministro Vital do Rêgo.
	1.5. Representante do Ministério Público: Procurador Rodrigo Medeiros de Lima.
	1.6. Relator da deliberação recorrida: Ministro Bruno Dantas.
	1.7. Unidade Técnica: Secretaria de Recursos (Serur) .
	1.8. Representação legal: Evandro Colasso Ferreira (OAB/SP 343.100) .
	1.9. Determinações/Recomendações/Orientações: não há.

Centro Informação Mulher-CIM (53.454.633/0001-36); Maria Marta Baião Seba (XXX.035.107-XX).

ACORDAO-COMPLETO-2545655

Acórdão de Relação 9569/2022 - Primeira Câmara

Acórdão de Relação

Primeira Câmara

ACORDAO-COMPLETO-2484437

Acórdão de Relação 18673/2021 - Primeira Câmara

VITAL DO RÊGO

Ministro Bruno Dantas.

Evandro Colasso Ferreira (OAB/SP 343.100).

Procurador Rodrigo Medeiros de Lima.

TOMADA DE CONTAS ESPECIAL (TCE)

Secretaria de Recursos (Serur).